【裁判字號】    97,審簡抗,3
【裁判日期】    971230
【裁判案由】    確認債權不存在
【裁判全文】
臺灣高雄地方法院民事裁定             97年度審簡抗字第3號
  抗  告  人  乙○○
  相  對  人  高惠實業股份有限公司
  法定代理人  甲○○
上列抗告人因與相對人間請求確認債權不存在事件，對於民國97
年7 月15日本院高雄簡易庭第一審裁定提起抗告，本院裁定如下
：
    主  文
抗告駁回。
抗告程序費用新台幣壹仟元由抗告人負擔。
    理  由
一、抗告人主張：：伊自民國94年8 月25日起，至95年8 月24日
    止，向相對人承租位於高雄市○○區○○街121 號4 樓之6
    松江麗園之房屋（下稱系爭房屋），每月租金新臺幣（下同
    ）5,200 元，並繳納押租金12,000元。雖該租期至95年8 月
    24 日 已屆期滿，並以押租金抵扣7 、8 月份之租金後，抗
    告人仍有使用該房屋之事實，惟相對人即於95年10月6 日指
    派員工黃正平申請斷電，並於95年10月15日將門禁卡片註銷
    ，使抗告人無法再繼續使用該房屋，是抗告人自無需給付自
    95年10月7 日起至96年8 月23日止之違約金及相當於租金之
    損害（下稱系爭債權）。為此求為判決相對人對伊之系爭債
    權不存在等語。
二、按起訴違背民事訴訟法第253 條、第263 條第2 項之規定，
    或其訴訟標的為確定判決之效力所及者，法院應以裁定駁回
    之，民事訴訟法第249 條第1 項第7 款定有明文。又按訴訟
    標的於確定之終局判決中經裁判者，除法律別有規定外，當
    事人不得就該法律關係，更行起訴，同法第400 條第1 項亦
    定有明文。此即所謂「一事不再理原則」，據此則已經起訴
    後判決確定之事件，該訴訟之原告或被告不得更以他造為被
    告，就同一訴訟標的提起新訴。所謂就同一訴訟標的提起新
    訴，不僅指後訴係就同一訴訟標的求為與前訴內容相同之判
    決而言，即後訴係就同一訴訟標的，求為與前訴內容可以代
    用之判決，亦屬包含在內。故前訴以某請求為訴訟標的求為
    給付判決，而後訴以該請求為訴訟標的，求為積極或消極之
    確認判決，仍在上開法條一事不再理之列（最高法院40年台
    上字第1530號、46年台抗字第136 號判例參照）。亦即命債
    務人為給付之確定判決，就給付請求權之存在有既判力，依
    前開規定，債務人即不得對於債權人更行提起確認該給付請
    求權不存在之訴（最高法院26年渝上字第1161號判例參照）
    。
三、經查，本件相對人曾於96年間向本院起訴請求(一)被告即抗告
    人應將坐落高雄市○○區○○街121 號4 樓之6 房屋遷讓返
    還於原告即相對人，及自96年1 月25日起至遷讓交還日止，
    按月給付相對人6,000 元，(二)抗告人應給付相對人27,207元
    ，及自96年2 月7 日起至清償日止，按週年利率百分之5 計
    算之利息，暨自95年8 月25日起至遷讓交還日止，按日給付
    相對人1,000 元之違約金，已經本院96年度雄簡字第2135號
    判決相對人全部勝訴確定之事實，業據本院調閱該案卷宗查
    明屬實，並有該民事判決附卷可稽，是系爭債權之存在即有
    既判力，抗告人自不得更行提起確認系爭債權不存在之訴訟
    。從而，抗告人就已確定之訴訟標的更行起訴，乃違反民事
    訴訟法第249 條第1 項第7 款之規定，原審以其起訴不合程
    式，裁定駁回其訴，並無不合，抗告意旨仍執陳詞指摘原裁
    定不當，求予廢棄改判，為無理由，應予駁回。
四、據上論結，本件抗告為無理由，依民事訴訟法第436 條之1
    第3 項、第495 條之1第1項、第449 條第1 項、第95條、第
    78條，裁定如主文。
中    華    民    國    97    年    12    月    30    日
                  民事第二庭審判長法  官  林紀元
                                  法  官  秦慧君
                                  法  官  柯彩燕
以上正本係照原本作成。
本裁定不得再抗告。
中    華    民    國    97    年    12    月    30    日
                                  書記官  許珍滋


司法院資訊處製作；財團法人民間司法改革基金會備份。
